臺灣雲林地方法院刑事判決　　　　　　　　94年度訴字第32號
公　訴　人　臺灣雲林地方法院檢察署檢察官
被　　　告　戊○○
　　　　　　　　　　　（現另案於臺灣雲林監獄執行中）
指定辯護人　蘇慶良律師
上列被告因強盜等案件，經檢察官提起公訴（93年度偵字第4212
、4835、4905號、94年度偵字第103 號）及移送併辦（94年度偵
字第427號），並經檢察官當庭擴張事實，本院判決如下：
    主  文
戊○○連續意圖為自己不法之所有，而搶奪他人之動產，累犯，
處有期徒刑年。扣案之安全帽壹頂沒收。
被訴強盜部分，無罪。
    事實及理由
壹、有罪部分：
  一、構成犯罪事實：
      戊○○前於民國90年間因竊盜案件，經臺灣雲林地方法院
      於90年10月31日，以90年度易字第692 號，判處有期徒刑
      1 年6 月，於90年11月27日確定，甫於92年3 月27日縮短
      刑期假釋出監，於92年4 月22日假釋期滿，其未執行之刑
      ，以已執行論。詎仍不知悔改，復基於意圖為自己不法所
      有之概括犯意，連續於如附表一所示之時、地，以如附表
      一所示之方法，竊得如附表一所示被害人之財物（各次竊
      盜時間、地點、被害人、竊取財物及竊盜方式，均詳如附
      表一所示）；並於竊得如附表一編號1 號及6 號所示機車
      後，以之為交通工具，連續於如附表二所示之時、地，以
      如附表二所示之方法，搶奪如附表二所示被害人之財物（
      各次搶奪時間、地點、被害人、搶奪財物及搶奪方式，均
      詳如附表二所示）。嗣因遭竊及遭搶奪之人報警，方先於
      93年12月1 日下午4 時20分許，在雲林縣斗南鎮○○路「
      湖人電子遊藝場」內，為警當場查獲，並扣得戊○○所有
      ，供行搶時所戴之安全帽1 頂；再於93年12月5 日下午2
      時30分許，在雲林縣麥寮鄉○○村○○路「臺西客運」前
      ，為警尋獲如附表一編號4 號所示之機車後，經查詢該機
      車之車籍資料，查知戊○○另涉該件竊盜案；另於93年12
      月7 日、同年月17日及同年月29日，數度為警循線查悉上
      情。
  二、認定犯罪事實所憑之證據及理由：
      詳如附表一、二之證據欄所示。
  三、論罪科刑之理由：
      (一)被告戊○○所為如附表一所示之竊盜犯行，核均係犯刑
        法第320 條第1 項之竊盜罪；所為如附表二所示之搶奪
        犯行，核均係犯刑法第325 條第1 項之搶奪罪。檢察官
        雖僅起訴被告所為如附表一編號1 號至3 號及附表一編
        號5 號至7 號所示之竊盜犯行，惟移送併辦（94年度偵
        字第427 號，即附表一編號4 號所示之事實）部分，既
        與起訴之竊盜部分具有連續犯之裁判上一罪關係，自應
        為起訴效力所及，應併予審判，附此敘明。
      (二)被告先後多次竊盜及搶奪之犯行，各均時間緊接，犯罪
        構成要件相同，顯係基於概括犯意反覆為之，均各為連
        續犯，均應依刑法第56條規定以一罪論，並加重其刑。
      (三)被告行竊機車用以作為搶奪之交通工具，故其所犯上開
        2 罪間有方法與目的之牽連犯關係，應依刑法第55條後
        段規定，從一重之連續搶奪罪處斷。
      (四)被告前於90年間因竊盜案件，經臺灣雲林地方法院於90
        年10月31日，以90年度易字第692 號，判處有期徒刑1
        年6 月，於90年11月27日確定，甫於92年3 月27日縮短
        刑期假釋出監，於92年4 月22日假釋期滿，其未執行之
        刑，以已執行論，有臺灣高等法院被告前案紀錄表1 份
        在卷可參，其於前開有期徒刑執行完畢後5 年內再犯本
        件有期徒刑以上之罪，為累犯，應依刑法第47條規定，
        遞加重其刑。
      (五)爰審酌被告前曾有違反肅清煙毒條例、竊盜、違反毒品
        危害防制條例及傷害等前科，素行並非良好，又年輕力
        壯，身體健全，不思憑一己之力謀生，竟多番竊取及搶
        奪他人財物，雖所竊得及搶得之財物並不多，且一部分
        已由被害人領回，對於被害人之損害較輕，於行竊過程
        中雖未對任何人之生命或身體有所損傷，然行搶過程中
        ，對於被害人則造成莫大之精神恐慌，所生危害非輕，
        及其犯罪之目的單純、犯罪後坦承犯行，態度良好等一
        切情狀，量處如主文所示之刑。
      (六)扣案之安全帽1 頂係供被告搶奪所用之物，且屬被告所
        有，業據被告供承在卷，應依刑法第38條第1 項第2款
        規定，宣告沒收。至扣案之衣物1 套雖係被告犯案時所
        穿用之物，然該外套僅係供被告穿著蔽體之用，並非供
        犯罪所用之工具。另扣案之行動電話1 支，被告辯稱係
        供自己平時所使用，且查無其他積極證據足認與本案犯
        罪有直接關涉，此2 項物品依法均不得宣告沒收，併此
        敘明。
貳、無罪部分：
  一、公訴意旨另略以：被告戊○○意圖為自己不法所有，於93
      年10月7 日下午4 時40分許，在雲林縣崙背鄉○○村○○
      路與武昌巷口，佯裝向被害人壬○○問路，當被害人停車
      後，敲破車窗，抓住被害人左肩衣服，嚇稱如不給錢，就
      要被害人死等強暴脅迫方式，至被害人不能抗拒而交付新
      臺幣5,000 元給被告。因認被告另涉有刑法第328 條第1
      項之普通強盜罪嫌。
  二、按犯罪事實應依證據認定之，無證據不得認定犯罪事實。
      又不能證明被告犯罪者，應諭知無罪之判決，刑事訴訟法
      第15 4條第2 項、第301 條第1 項分別定有明文。次按認
      定不利於被告之事實，須依積極證據，苟積極證據不足為
      不利於被告事實之認定時，即應為有利於被告之認定。再
      事實之認定應憑證據，如未能發現相當證據，或證據不足
      以證明，自不能以推測或擬制之方法，以為裁判基礎；另
      認定犯罪事實所憑之證據，雖不以直接證據為限，間接證
      據亦包括在內，然無論直接或間接證據，其為訴訟上之證
      明，須於通常一般之人均不致於有所懷疑，而得確信其為
      真實之程度者，始得據之為有罪之認定，倘其證明尚未達
      到此一程度，而有合理性懷疑之存在時，即無從為有罪之
      認定（最高法院30年上字第816 號、30年上字第1831號、
      40年臺上字第86號及76年臺上字第4986號判例參照）。又
      刑事訴訟法第161 條已於91年2 月8 日修正公布，其第1
      項規定：檢察官就被告犯罪事實，應負舉證責任，並指出
      證明之方法。因此，檢察官對於起訴之犯罪事實，應負提
      出證據及說服之實質舉證責任。倘其所提出之證據，不足
      為被告有罪之積極證明，或其指出證明之方法，無從說服
      法院以形成被告有罪之心證，基於無罪推定之原則，自應
      為被告無罪判決之諭知（最高法院92年臺上字第128 號判
      例參照）。
  三、公訴意旨認被告涉犯強盜罪嫌，無非以被害人壬○○之指
      述，且以被害人及其夫之行動電話號碼均非0000000000號
      ，而認被告之抗辯並不足採為其論據。訊據被告戊○○則
      堅決否認涉有何強盜犯行，辯稱：係事先以大伯李謀部家
      00-0000000號之家用電話撥打0000000000 號 行動電話，
      要向壬○○購買毒品海洛因500 元，壬○○攜帶毒品開車
      到達約定地點後，伊雙手放在車窗內，表示要賒欠毒品費
      用，但因壬○○不同意，欲踩油門向前離去，才導致車窗
      玻璃破裂，並沒有對壬○○恐嚇脅迫及強取5,000 元等語
      。經查：
      （一）00-0000000號電話之申請人確為李謀部一節，有中
            華電信查詢資料附卷可稽。
      （二）被害人壬○○所持用之行動電話號碼確為00000000
            00號一節，業據被害人於93年11月18日偵訊時及94
            年10月14日本院審理時供述明確。
      （三）被害人先於93年11月18日偵訊時供陳不知00000000
            00號行動電話是何人所有，未曾接過00-0000000號
            電話云云；再於94年10月14日本院審理中接受交互
            詰問時稱以：案發後有在路上遇到以前的朋友，有
            出借行動電話，但不知友人係打電話給何人，本身
            則自案發後到警察局製作筆錄前，均未撥打任何電
            話，也從未曾撥打過0000000000號行動電話，更不
            記得0000000000號行動電話是否曾撥打電話到伊所
            有之行動電話云云。惟依卷附（臺灣雲林地方法院
            檢察署93年度偵字第4212號卷第23頁、第28至38頁
            ）之和信電訊股份有限公司函覆臺灣雲林地方法院
            檢察署0000000000號行動電話號碼申請人資料及該
            號碼之通聯紀錄可知，0000000000號行動電話號碼
            固非以被害人名義所申請，然該行動電話號碼之通
            聯紀錄中，0000000000號行動電話號碼確有與被害
            人所持用之0000000000號行動電話號碼，於94年10
            月7 日下午5 時許起至同年月8 日下午6 時許止之
            將近26小時時間內，有多達5 次之通話，且均為00
            00 000000 號行動電話號碼撥打予0000000000號行
            動電話號碼，尤其緊接於案發後20多分鐘內之94年
            10月7 日下午5 時5 分39秒，即有撥打予00000000
            00號行動電話之紀錄，甚至被害人於警詢筆錄製作
            完畢前（警詢筆錄製作完畢時間為同日晚上7 時40
            分許）之同日晚上7 時5 分許，亦有撥打00000000
            00號行動電話之紀錄。從而，被害人上開供述已與
            此一行動電話通聯紀錄所示情形有重大矛盾不符之
            處。參以被害人於本院審理中接受交互詰問時對於
            其所持用之0000000000號行動電話何以會多次撥打
            到00 00000000 號行動電話一節，均諉為不知，亦
            與常情不符。是被害人供述之憑信性已然動搖，至
            為灼然。
      （四）反觀被告就其案發當天之情節於警詢、偵查及本院
            審理時，迭次均能清楚描述，不僅未支吾其詞，且
            各次所供情節均相符，且就關於與被害人接觸或交
            往經驗等細節，亦均能對答如流，且無明顯不合理
            之處。參以被告手肘受傷位置與被告所述情形相互
            吻合，而與一般強盜者破壞車窗時通常所可能受傷
            之部位，亦不相符，被告所供係因雙手放在車窗內
            ，與被害人談話時，被害人踩油門強行將車開向前
            ，方造成手肘受傷等情，亦非不無可能。另被告所
            指被害人有在崙背租屋一事，亦與被害人所申請之
            0000000000號行動電話之帳單地址確在崙背鄉，而
            非被害人戶籍所在之臺西鄉之情相符，足見被告與
            被害人確有相當程度之認識，否則焉能具體指明此
            事，從而，被告就本件案發之源由及案發情節之描
            述，當非杜撰，應可採信。
      （五）綜上所述，本件被告被訴強盜部分，除憑被害人之
            唯一指述外，並無其他積極證據可證，而被害人之
            指述又多所矛盾之處，有重大瑕疵，被告所供又非
            不可盡信，其所涉強盜罪嫌，尚無從使一般理性之
            人達到毫無合理懷疑之程度。此外，檢察官並未舉
            證證明被告確有強盜被害人之犯行，是本院認尚無
            法證明被告確有該犯行，揆諸首揭法條及判例意旨
            ，應諭知被告此部分無罪之判決。
參、適用法律依據：
  一刑事訴訟法第299 條第1 項前段、第301條第1項。
  二刑法第56條、第47條、第320 條第1 項、第325 條第1 項、
    第55條、第38條第1 項第2 款。
  三罰金罰鍰提高標準條例第1條前段。
本案經檢察官李文潔到庭執行職務。
中　　華　　民　　國　　94　　年　　10　　月　　28　　日
                  刑事第三庭       審判長法  官  劉國賓
                                         法  官  廖國勝
                                         法  官  廖淑華
以上正本證明與原本無異。
如不服本判決，應於判決收受後10日內，向本院提出上訴狀（須
附繕本）。
                                         書記官  張菀純
中　　華　　民　　國　　94　　年　　10　　月　　28　　日
附錄法條：
中華民國刑法第320條
(普通竊盜罪、竊佔罪)
意圖為自己或第三人不法之所有，而竊取他人之動產者，為竊盜
罪，處 5 年以下有期徒刑、拘役或 500 元以下罰金。
意圖為自己或第三人不法之利益，而竊佔他人之不動產者，依前
項之規定處斷。
前二項之未遂犯罰之。
中華民國刑法第325條
(普通搶奪罪)
意圖為自己或第三人不法之所有，而搶奪他人之動產者，處 6 月
以上 5 年以下有期徒刑。
因而致人於死者，處無期徒刑或 7 年以上有期徒刑，致重傷者，
處 3 年以上 10 年以下有期徒刑。
第 1 項之未遂犯罰之。
附表一（竊盜部分）
 ┌──┬────┬──────┬─────────┬───┬─────────┐
 │編號│時    間│地        點│犯罪手法及所得財物│被害人│證              據│
 ├──┼────┼──────┼─────────┼───┼─────────┤
 │1   │93年11月│雲林縣崙背鄉│趁被害人不注意之際│己○○│被害人己○○於警│
 │    │16日上午│南陽村信義路│，以自備鑰匙1 支（│      │  詢時之指述      │
 │    │11時    │「俗俗賣大賣│未扣案）插入電門，│      │照片1張         │
 │    │        │場」前      │發動引擎，竊取MKI-│      │贓物認領收據1紙 │
 │    │        │            │313 號重機車。    │      │被告於警詢、偵查│
 │    │        │            │                  │      │  及本院審理時之自│
 │    │        │            │                  │      │  白              │
 ├──┼────┼──────┼─────────┼───┼─────────┤
 │2   │93年11月│雲林縣虎尾鎮│趁被害人不注意之際│辰○○│被害人辰○○於警│
 │    │19日晚間│東仁里光復路│，徒手竊取腳踏車置│      │  詢時之指述      │
 │    │7時30分 │「臺南中小企│物籃內之皮包1 個，│      │照片1張         │
 │    │        │業銀行」前  │內有信用卡、居留證│      │被告於警詢、偵查│
 │    │        │            │、現金1,400 元、印│      │  及本院審理時之自│
 │    │        │            │章1 枚、手機1 支及│      │  白              │
 │    │        │            │身分證。          │      │                  │
 ├──┼────┼──────┼─────────┼───┼─────────┤
 │3   │93年11月│雲林縣崙背鄉│趁被害人不注意之際│丙○○│被害人丙○○於警│
 │    │23日上午│南陽村永昌路│，徒手竊取農用噴霧│      │  詢時之指述      │
 │    │11時30分│188 號旁鐵皮│器1 臺（價值約9 千│      │照片2張         │
 │    │        │屋          │元）。旋於同日，將│      │被告於警詢、偵查│
 │    │        │            │該噴霧器以1,000 元│      │  及本院審理時之自│
 │    │        │            │之價格，售予雲林縣│      │  白              │
 │    │        │            │西螺鎮○○路「西螺│      │                  │
 │    │        │            │國中」前不知情之舊│      │                  │
 │    │        │            │貨商。            │      │                  │
 ├──┼────┼──────┼─────────┼───┼─────────┤
 │4   │93年11月│雲林縣崙背鄉│趁被害人不注意之際│車主為│被害人丁○○於警│
 │    │24日下午│南陽村南昌路│，以自備鑰匙1 支（│李菊，│  詢時之指述      │
 │    │1時     │「三元電子遊│未扣案）插入電門，│由李梓│照片4張         │
 │    │        │藝場」前    │發動引擎，竊取MLP-│銘使用│被告於警詢及本院│
 │    │        │            │490 號重機車。    │      │  審理時之自白    │
 │    │        │            │                  │      │                  │
 ├──┼────┼──────┼─────────┼───┼─────────┤
 │5   │93年11月│雲林縣麥寮鄉│趁被害人不注意之際│車主為│被害人寅○○於警│
 │    │24日下午│麥豐村自強路│，以同上自備鑰匙1 │黃張茶│  詢時之指述      │
 │    │2時10分 │「巷仔公廟」│支（未扣案）插入電│，由黃│贓物認領收據1紙 │
 │    │        │            │門，發動引擎，竊取│朝宗使│被告於警詢、偵查│
 │    │        │            │KU2-357號重機車。 │用    │  及本院審理時之自│
 │    │        │            │                  │      │  白              │
 ├──┼────┼──────┼─────────┼───┼─────────┤
 │6   │93年11月│雲林縣麥寮鄉│趁被害人不注意之際│林吳素│被害人辛○○○於│
 │    │24日下午│「橋頭郵局」│，以同上自備鑰匙1 │貞    │  警詢時之指述    │
 │    │4時     │旁          │支（未扣案）插入電│      │照片6張         │
 │    │        │            │門，發動引擎，竊取│      │贓物認領保管單1 │
 │    │        │            │KPB-601號重機車。 │      │  紙              │
 │    │        │            │                  │      │被告於警詢、偵查│
 │    │        │            │                  │      │  及本院審理時之自│
 │    │        │            │                  │      │  白              │
 ├──┼────┼──────┼─────────┼───┼─────────┤
 │7   │93年11月│雲林縣虎尾鎮│趁被害人不注意之際│癸○○│被害人癸○○於警│
 │    │30日晚間│新興里平和路│，徒手竊取被害人置│      │  詢時之指述      │
 │    │10時    │108號前     │於停放於路旁機車踏│      │照片1張         │
 │    │（起訴書│            │板上之皮包1 個，內│      │被告於警詢、偵查│
 │    │誤載為8 │            │有身分證、健保卡、│      │  及本院審理時之自│
 │    │時20分）│            │存摺、提款卡、信用│      │  白              │
 │    │        │            │卡、現金卡及現金  │      │                  │
 │    │        │            │400 元。          │      │                  │
 └──┴────┴──────┴─────────┴───┴─────────┘
附表二（搶奪部分）
 ┌──┬────┬──────┬─────────┬───┬─────────┐
 │編號│時    間│地        點│犯罪手法及所得財物│被害人│證              據│
 ├──┼────┼──────┼─────────┼───┼─────────┤
 │1   │93年11月│雲林縣麥寮鄉│騎乘竊得之MKI-313 │乙○○│被害人乙○○於警│
 │    │20日下午│施厝村177 號│號機車，頭戴全罩式│      │  詢時之指述      │
 │    │4時15分 │「施厝廟前」│安全帽，趁被害人不│      │照片1張         │
 │    │        │            │及抗拒之際，奪取被│      │被告於警詢、偵查│
 │    │        │            │害人褲子口袋內之皮│      │  及本院審理時之自│
 │    │        │            │包1 個，內有現金1,│      │  白              │
 │    │        │            │400 元、健保卡、提│      │                  │
 │    │        │            │款卡、信用卡、汽、│      │                  │
 │    │        │            │機車駕照。得手後，│      │                  │
 │    │        │            │現金留供己花用，其│      │                  │
 │    │        │            │餘財物則沿途丟棄。│      │                  │
 ├──┼────┼──────┼─────────┼───┼─────────┤
 │2   │93年11月│雲林縣麥寮鄉│騎乘竊得之MKI-313 │卯○○│被害人卯○○於警│
 │    │21日中午│表福路與中正│號機車，趁被害人不│      │  詢時之指述      │
 │    │12時15分│路口        │及抗拒之際，奪取被│      │照片1張         │
 │    │        │            │害人置於所騎機車前│      │被告於警詢、偵查│
 │    │        │            │面籃子內之皮包1 個│      │  及本院審理時之自│
 │    │        │            │，內有身分證、駕照│      │  白              │
 │    │        │            │、行照、郵局金融卡│      │                  │
 │    │        │            │。得手後，據為己有│      │                  │
 │    │        │            │。                │      │                  │
 ├──┼────┼──────┼─────────┼───┼─────────┤
 │3   │93年11月│雲林縣二崙鄉│騎乘竊得之KPB-601 │鍾美惠│被害人鍾美惠於警│
 │    │24日下午│中興路代表會│號機車，趁被害人不│      │  詢時之指述      │
 │    │5時25分 │斜對面      │及抗拒之際，奪取被│      │證人廖春風於警詢│
 │    │        │            │害人所騎置於腳踏車│      │  時之證述        │
 │    │        │            │前面籃子內之皮包1 │      │照片8張         │
 │    │        │            │個，內有現金20,000│      │贓物認領收據2紙 │
 │    │        │            │元、行動電話1 支、│      │被告於警詢、偵查│
 │    │        │            │提款卡、300 元禮卷│      │  及本院審理時之自│
 │    │        │            │2 張、印章3 枚。得│      │  白              │
 │    │        │            │手後，現金及行動電│      │                  │
 │    │        │            │話留供己用，其餘財│      │                  │
 │    │        │            │物則沿途丟棄。    │      │                  │
 ├──┼────┼──────┼─────────┼───┼─────────┤
 │4   │93年11月│雲林縣麥寮鄉│騎乘竊得之KPB-601 │甲○○│被害人甲○○於警│
 │    │26日上午│中山路200 巷│號機車，頭戴安全帽│      │  詢時之指述      │
 │    │10時    │內          │，趁被害人不及抗拒│      │照片4張         │
 │    │        │            │之際，奪取被害人所│      │被告於警詢、偵查│
 │    │        │            │騎置於腳踏車前面籃│      │  及本院審理時之自│
 │    │        │            │子內之皮夾1 個，內│      │  白              │
 │    │        │            │有現金2,000 元、金│      │                  │
 │    │        │            │融卡、攤販執照1 張│      │                  │
 │    │        │            │。得手後，現金留供│      │                  │
 │    │        │            │己花用，其餘財物則│      │                  │
 │    │        │            │沿途丟棄。        │      │                  │
 ├──┼────┼──────┼─────────┼───┼─────────┤
 │5   │93年11月│雲林縣麥寮鄉│騎乘竊得之KPB-601 │丑○○│被害人丑○○於警│
 │    │26日下午│麥豐村明德街│號機車，頭戴安全帽│      │  詢時之指述      │
 │    │5時40分 │「麥寮國小」│，趁被害人不及抗拒│      │照片5張         │
 │    │        │後牆邊      │之際，奪取被害人置│      │被告於警詢、偵查│
 │    │        │            │於所騎機車前面籃子│      │  及本院審理時之自│
 │    │        │            │內之皮包1 個，內有│      │  白              │
 │    │        │            │現金3,700 元、電影│      │                  │
 │    │        │            │票6 張、身分證、提│      │                  │
 │    │        │            │款卡、信用卡、行動│      │                  │
 │    │        │            │電話1 支。得手後，│      │                  │
 │    │        │            │現金及行動電話留供│      │                  │
 │    │        │            │己用，其餘財物則沿│      │                  │
 │    │        │            │途丟棄。          │      │                  │
 ├──┼────┼──────┼─────────┼───┼─────────┤
 │6   │93年11月│雲林縣虎尾鎮│騎乘上開竊得之其中│子○○│被害人子○○於警│
 │    │28日下午│德興路與北平│1 部機車（因被告及│      │  詢時之指述      │
 │    │1時15分 │路口        │被害人均未供述車號│      │被告於警詢、偵查│
 │    │        │            │，故不詳），趁被害│      │  及本院審理時之自│
 │    │        │            │人不及抗拒之際，奪│      │  白              │
 │    │        │            │取被害人置於所騎機│      │                  │
 │    │        │            │車前面籃子內之皮包│      │                  │
 │    │        │            │1 個，內有現金100 │      │                  │
 │    │        │            │元、身分證、行照、│      │                  │
 │    │        │            │保險證、健保卡、提│      │                  │
 │    │        │            │款卡、信用卡、行動│      │                  │
 │    │        │            │電話1 支。得手後，│      │                  │
 │    │        │            │現金留供己花用，其│      │                  │
 │    │        │            │餘財物則沿途丟棄。│      │                  │
 ├──┼────┼──────┼─────────┼───┼─────────┤
 │7   │93年11月│雲林縣虎尾鎮│騎乘竊得之KPB-601 │庚○○│被害人庚○○於警│
 │    │29日下午│安慶里中山路│號機車，趁被害人不│      │  詢時之指述      │
 │    │6時     │與民主八路口│及抗拒之際，奪取被│      │照片1張         │
 │    │        │            │害人置於所騎腳踏車│      │被告於警詢、偵查│
 │    │        │            │前面籃子內之皮包1 │      │  及本院審理時之自│
 │    │        │            │個，內有現金1,300 │      │  白              │
 │    │        │            │元、身分證、行動電│      │                  │
 │    │        │            │話1 支、記事簿1 本│      │                  │
 │    │        │            │。得手後，現金留供│      │                  │
 │    │        │            │己花用，其餘財物則│      │                  │
 │    │        │            │沿途丟棄。        │      │                  │
 ├──┼────┼──────┼─────────┼───┼─────────┤
 │8   │93年11月│雲林縣虎尾鎮│騎乘上開竊得之其中│蔡黃世│被害人巳○○○於│
 │    │30日上午│林森路2 段與│1 部機車（因被告及│英    │  警詢時之指述    │
 │    │8時30分 │莊敬路口    │被害人均未供述車號│      │被告於警詢、偵查│
 │    │        │            │，故不詳），頭戴安│      │  及本院審理時之自│
 │    │        │            │全帽，趁被害人不及│      │  白              │
 │    │        │            │抗拒之際，奪取被害│      │                  │
 │    │        │            │人置於所騎腳踏車前│      │                  │
 │    │        │            │面籃子內之皮包1 個│      │                  │
 │    │        │            │，內有現金130 元、│      │                  │
 │    │        │            │身分證、健保卡、行│      │                  │
 │    │        │            │照。得手後，現金留│      │                  │
 │    │        │            │供己花用，其餘財物│      │                  │
 │    │        │            │則沿途丟棄。      │      │                  │
 └──┴────┴──────┴─────────┴───┴─────────┘
